# 煤矿企业基建期维简费和安全生产费是否需要计提

提问人：大笑江湖 01 时间：2022-06-20 08:28:27
请问陈版主，煤矿企业在基建期产生的工程煤收入，是否需要按照工程煤产出的数量和收入金额计提维简费和安全生产费

回答人：chenyiwei
个人理解应当是不需要。如不能确定，建议咨询当地县级以上财政部门和煤矿安全监督管理机构。